臺灣彰化地方法院刑事判決　　　　　　　九十三年度簡上字第一五號
　　上　訴　人　甲○○
　　即　被　告
右列上訴人因違反商標法案件，不服本院九十二年度彰簡字第六一四號，中華民國九
十二年十二月二十六日第一審簡易判決（九十二年度偵字第七一一五號），提起上訴
，本院管轄之第二審合議庭判決如左：
    主文
上訴駁回。
    事實及理由
一、本案經本院審理結果，認第一審判決認事用法及量刑均無不當，應予維持，並引
    用第一審判決記載之事實、證據及理由（如附件）。
二、上訴人即被告甲○○上訴意旨略以：被告識字不多，收入有限，乃學習修錶技術
    ，近年景氣不佳，以收購中古手錶，經修理再擺路邊販售，而不知販售之扣案手
    錶為犯法，除願受法律制裁外，自案發後已改作零工，原審未予詳查，遽以論罪
    科刑，其量刑顯屬過重，為此提起上訴，請求撤銷原判決，另為較輕之處罰云云
    。經查：本件事實，業據被告坦承不諱，並有智慧財產局核准之商標電腦查單一
    紙附卷可稽，且有如事實欄所載之勞力士錶扣案為憑，又扣案之上開勞力士錶係
    屬仿冒品，復有香港商勞力士中心有限公司臺灣分公司由車文緯鑑定而出具之鑑
    定證明書一紙附卷足按，本件事證明確，被告犯行堪以認定，自應依法論科，原
    審據以論罪科刑，核無違誤或不當之處，被告上訴謂原判決量刑過重，為無理由
    ，應予駁回。
三、被告行為後，商標法業於九十二年五月二十八日修正公布，並於同年十一月二十
    八日生效而施行，而修正後之商標法，將原商標法第六十二條、第六十三條之保
    護規定，改移至同法第八十一條與八十二條罰則中，其中第六十三條雖改為第八
    十二條，但其內容與刑度均無變動，皆為：「明知為前條商品而販賣，意圖販賣
    而陳列，輸入或輸出者，處一年以下有期徒刑、拘役或科或併科新台幣五萬元以
    下罰金」，惟法條構成要件所本之舊法第六十三條原規定：「意圖欺騙他人，有
    左列情事之一者：：」，於修正後之新法第八十一條則改為：「未得商標權人或
    團體商標權人同意，有下列情形之一者，：：」，經相比較，新法第八十二條與
    舊法第六十三條之處罰固然相同，然其構成要件所本之第八十一條與六十二條的
    要件則有寬、嚴之分，舊法第六十二條之成立，主觀上須有欺騙他人之意圖，適
    用上顯較新法嚴格而有利於被告，雖本件無論新法、舊法來認定，被告之犯行均
    已成罪，然依刑法第二條第一項後段從輕適用法律之原則，本案仍應依修正前之
    商標法第六十二條、第六十三條對被告較為有利，故依此來論處始為合法，是核
    被告所為，係犯修正前商標法第六十三條、第六十二條第一項之販賣仿冒商品罪
    ，（原聲請書所引之法條條次無誤，但其內容錯誤，應予更正。），附此補充
    明。
據上論斷，應依刑訴訟法第四百五十五條之一第一項、第三項、第三百七十三條、第
三百六十八條，判決如主文。
本件經檢察官乙○○到庭執行職務。
中      華      民      國      九十三      年     三     月     二     日
                                      臺灣彰化地方法院刑事第一庭
                                          審判長法官  葉  榮  郎
                                          法      官  陳  秋  錦
                                          法      官  葛  永  輝
右正本證明與原本無異。
本件不得上訴。
                                          法院書記官  吳  金  良
中      華      民      國      九十三      年     三     月     三     日
